臺灣臺南地方法院交通事件裁定　　　　　94年度交聲字第45號
原處分機關　交通部公路總局嘉義區監理所台南監理站
受處分人即
異　議　人　甲○○○
上列受處分人因違反道路交通管理處罰條例案件，對於交通部公
路總局嘉義區監理所台南監理站民國93年12月31日所為之裁決處
分（處分案號：嘉監南字第裁74─MO0000000號），聲明異議，
本院裁定如下：
    主  文
異議駁回。
    理  由
一、聲明異議意旨略以：本件違規時間民國91年5月6日，因未曾
    接獲罰單，頃於94年1月接到此裁決書，事隔3年，且因此輛
    NEW─998號機車，已經很久未曾騎過，而監理站未盡到通知
    異議人之責，卻要罰款有欠公平，異議人在監理站由
    就可查到異議人現在的住址，乃89年以後的新址。從而，異
    議人不服原裁處，而提起本件異議。
二、按汽車駕駛人停車時，在禁止臨時停車處所停車者，處新台
    幣6百元以上1千2百元以下罰鍰，道路交通管理處罰條例第5
    6條第1項第1款定有明文。次按汽車駕駛人之行為有違規停
    車而駕駛人不在場、違規行為經以科學儀器取得證據資料之
    情形，當場不能或不宜攔截製單舉發者，得對汽車所有人逕
    行舉發處罰；前開逕行舉發，應記明車輛牌照號碼、車型等
    可資辨明之資料，查明汽車所有人姓名或名稱、住址後，製
    單舉發處罰之；道路交通管理處罰條例第7條之2第1項第3款
    、第6款、第2項分別定有明文。又按有應為送達之處所不明
    之情形而無人為公示送達之申請者，行政機關為避免行政程
    序遲延，認為有必要時，得依職權命為公示送達；而公示送
    達自於行政機關公告欄黏貼公告之日起，經20日發生效力，
    行政程序法第78條第2項、第81條亦規定甚明。
三、經查：
  (一)本件受處分人即異議人甲○○○所有車牌號碼NEW─998號重
    機車，於91年5月6日15時43分許，在台南縣仁德鄉嘉南科技
    大學前，在禁止臨時停車處所停車之違規事實，有台南縣警
    察局南縣警交字第M00000000號舉發違反道路交通管理事件
    通知單1紙、及違規車輛採證相片1張等附卷可稽。異議人雖
    辯稱：自88年起搬到建平八街72號大廈後，就將系爭機車停
    放在地下室，也沒有再使用，不知為何會有違規的情事，且
    違規時伊在上班，並不在場云云；然查，異議人於本院調查
    時陳稱：對於舉發相片沒有意見等語，是異議人所有車牌號
    碼NEW─998號重機車，確有於本件案載違規時地違規停車甚
    明，尚難僅據異議人所提出之上班刷卡記錄及新樓醫院出具
    之不在場證明，即認異議人所有上開重機車並無本件違規行
    為。從而，異議人所有前開機車，於上述時、地，有在禁止
    臨時停車路段停車之違規事實，應可認定。
  (二)前開舉發通知單及違規採照相片，業經台南縣警察局歸仁分
    局依受處分人即異議人所登記之車籍地址，掛號郵寄予異議
    人，經郵政人員前往投送，因「遷移新址不明」以致無法送
    達，而經郵政機關退回後，經警以電腦查詢異議人之登記地
    址，得知異議人並未辦理變更，乃依上開行政程序法有關公
    示送達之規定，辦理公示送達之公告等情，有「遷移新址不
    明」退回之舉發通知單掛號郵件、送達證書、台南縣警察局
    歸仁分局91年8月16日歸警交字第0910010601號公告暨違反
    道路交通管理事件通知聯送達公告一覽表各1紙附卷可佐。
    復異議人在監理機關登記之車籍地址為「台南市○○區○○
    街62號」，迄今未辦理變更車籍地址乙節，則有交通部公路
    總局嘉義區監理所台南監理站94年2月4日嘉監南字第094000
    2894號函暨所附機車車籍查詢報表在卷可稽，足見異議人在
    公路監理機關所登記之車籍地址確為「台南市○○區○○街
    62號」，此與前述台南縣歸仁分局郵寄送達之地址經核相符
    。而異議人雖辯稱：本件違規時間91年5月6日，因都未曾接
    獲罰單，頃於94年1月接到此裁決書，事隔3年，且監理站未
    盡到通知異議人之責，卻要罰款有欠公平，本人在監理站由
    ；惟按汽車顏色、型式、輪胎隻數及尺寸、燃料種類、座位
    、噸位、引擎車架、車身、使用性質及汽車所有人名稱、地
    址等如有變更，均應向公路監理機關辦理登記，道路交通安
    全規則第23條第1項定有明文。質言之，公路監理機關就有
    關車輛監理事項係採形式要件主義，以所登記者為道路交通
    管理之準據，是公路監理機關就有關車輛監理事項（如牌照
    稅、燃料稅）及道路交通管理事件（如違反道路交通管理事
    件裁決書）自以汽車所有人向該監理機關所辦理登記之車籍
    地址為準，該所登記之車籍地址即為應受送達之處所。準此
    ，汽車所有人之車籍地址若未向公路監理機關申請辦理變更
    登記，則公路監理機關依原所登記之車籍地址對汽車所有人
    為送達者，該送達自屬合法。查本件受處分人即異議人甲○
    ○○係車牌號碼NEW─998號重機車車主，其在監理機關所登
    記之車籍地址為「台南市○○區○○街62號」，迄今未辦理
    變更登記等情，已如前述，顯見異議人確有變更其送達之處
    所，而不向監理機關辦理變更登記，致有應為送達之處所不
    明之情形。從而，台南縣警察局本得依前述行政程序法之規
    定，依職權為公示送達。且該公示送達之生效日期依前開行
    政程序法之規定，自公告之日即91年8月16日，經20日計至
    91年9月5日起發生效力，故台南縣警察局就上述交通違規舉
    發通知單之送達，應係合法且適當，是異議人前開所辯，應
    屬避責之詞，尚難採信。
四、綜上所述，本件受處分人即異議人甲○○○所有前述重機車
    ，於上開時、地有在禁止臨時停車處所停車之違規情事，既
    可認定，移送機關即交通部公路總局嘉義區監理所台南監理
    站乃據此並引用道路交通管理處罰條例第56條第1項第1款之
    規定，並參酌違反道路交通管理事件統一裁罰標準表之相關
    內容，裁處異議人罰鍰新台幣1千2百元，於法並無違誤。從
    而，本件異議人之異議，經核並無理由，應予以駁回。
五、據上論斷，應依道路交通案件處理辦法第19條，裁定如主文
    。
中　　華　　民　　國　　94　　年　　4 　　月　　14　　日
                  交通法庭法　官　 洪榮家
以上正本證明與原本無異。
如不服本裁定應於送達後5日內向本院提出抗告狀（應附繕本）
。
                          書記官   陳志德
中　　華　　民　　國　　94　　年　　4 　　月　　15　　日
